臺灣臺中地方法院刑事判決　　　　　　　　　　　九十二年度中簡上字第三三九號
　　上　訴　人　臺灣臺中地方法院檢察署檢察官
　　被　　　告　辛○○
右列上訴人因被告竊盜案件，不服本院臺中簡易庭九十二年度中簡字第九六五號中華
民國九十二年五月一日第一審判決（聲請簡易判決處刑案號：臺灣臺中地方法院檢察
署九十二年度偵字第八二四七號）提起上訴，及移
八０七、一０五九０、一五五０三、一八０八一、二四四九四號），本院管轄合議庭
逕依通常程序為第一審判決如左：
    主  文
原判決撤銷。
辛○○共同連續竊盜，處有期徒刑壹年貳月，扣案如附表編號一、二、三、七所示之
鑰匙各壹支均沒收。
    事  實
一、辛○○基於意圖為自己不法所有之概括犯意，自九十二年四月十日起至九十二年
    十二月八日止，連續於附表所示之時、地，獨自或與姓名年籍不詳綽號「阿龍」
    之成年男子共同基於前開犯意之聯絡，以附表所示之方式，竊取如附表所示之財
    物得手（犯罪時間、地點、被害人、方式、所得財物均詳如附表所示），先後於
    如附表所示之查獲時、地為警查獲，並扣得如附表編號一、二、三、七所示之機
    車鑰匙各一支。
二、案經臺中市警察局報請臺灣臺中地方法院檢察署檢察官偵查後聲請簡易判決處刑
    ，及臺中市警察局、臺中市警察局第五分局、第六分局、臺中縣警察局豐原分局
    報請臺灣臺中地方法院檢察署檢察官移送併案審理。
    理  由
一、訊據被告辛○○對於如附表編號一、二、三、七、八、九、十所示之竊盜犯行均
    供承不諱，且經被害人丑○○、子○○、癸○○、楊文獻、乙○○、甲○○、己○○指訴在卷，並有贓物認領保管單及車輛竊盜、車輛車牌失竊資料個別查詢報
    表—查詢車輛認可資料、現場示意圖及照片等件附卷可稽，復有扣案如附表編號
    一、二、三、七所示之鑰匙四支可證，被告上開犯行事證明確，堪以認定。另訊
    據被告雖矢口否認有何如附表編號四、五、六所示之竊盜犯行，辯稱：伊僅竊取
    如附表編號一、二、三、七、八、九、十所示之機車，並未竊取如附表編號四所
    示之小貨車及編號五、六所示之攤架，伊只是幫「阿龍」抬攤架而已云云。惟查
    ：被告於警詢時供承：警方所查獲如附表編號二、三、四所示之機車及小貨車都
    是「阿龍」事先邀同其行竊的，用來當作代步及運送如附表編號五、六所示之攤
    架之交通工具，二人於市區○○○○○路尋找擺放於騎樓的攤架再下手，二人共
    同將攤架搬至偷來的小貨車上，運送至衛道中學前四平路空地藏匿，待天亮後變
    賣，其與「阿龍」偷攤架是「阿龍」提議的，選擇對象後一起下手偷竊等語（見
    偵字第八七四０號卷第一三頁警詢筆錄）；於偵訊時供承：伊與「阿龍」一起偷
    了二部機車（即附表編號二、三所示之機車）及小貨車，警察在小貨車查到的二
    部攤架，一部是在九十二年四月二十三日四時在臺中市○○路○段一五二號前偷
    的（即附表編號六所示之攤架），另一部是他們之前偷的（即附表編號五所示之
    攤架）等語（見偵字第八七四０號卷第四四頁訊問筆錄），被告所供述之行竊附
    表編號二至六所示財物之時間順序及流程，核與被害人子○○、癸○○、壬○○
    、丁○○等於警詢中指訴之遭竊時間順序吻合，亦與卷附之附表編號二至四所示
    車輛之車輛竊盜、車輛車牌失竊資料個別查詢報表—查詢車輛認可資料記載之失
    竊時間順序一致（見偵字第八七四０號卷第三七至三九頁），且被告於本院審理
    中供承：「（問：你與綽號「阿龍」男子共去拿過幾個攤架？）一個，另外一個
    已放在小貨車上，這個放在小貨車的攤架我有幫阿龍扛上車，從阿龍所指示的地
    點位於臺中市○路段抬上車的，另一個正要抬上去，尚未抬上車是丁○○的，綽
    號阿龍之男子大約三十幾歲；（提示：攤架照片二張（九十二年偵第八七四０號
    第三十、三十一頁）；問：哪一個是抬上車的攤架？）偵卷第三十頁是尚未抬上
    車的攤架，放在車上之攤架是從不詳地點抬上去的。（問：攤架是否同一天抬的
    ？）是的；（問：你扛一個攤架代價多少？）一個五百元，錢尚未給我，他就跑
    了；（問：抬何攤架是何人指定的？）阿龍；（問：你們要去抬攤架是騎駛何工
    具？）阿龍開小貨車，我騎機車；（問：你之前有無做過攤架之生意？）沒有；
    （問：你是否知阿龍住何處？）不知道；（問：你之前是否看阿龍用攤架做生意
    ？）沒有」等語（見本院九十三年一月十五日審判筆錄），徵諸被告供承於同一
    天中伊騎乘機車與「阿龍」駕駛小貨車去抬前揭攤架，且渠等均未從事攤架生意
    之事實，何以二人竟連續於如附表編號五、六所示時間，即九十二年四月二十三
    日三時及四時三十分許，短短不到二個小時，將非其等工作所需之攤架抬上小貨
    車？且時間均在多數人休息、非一般生意作息時間之凌晨三、四時許？是否恐遭
    行跡敗露？實足甚疑。此外，並有被告查獲時與前揭攤架及小貨車、機車合照之
    照片五張附卷可稽，被告與非其所有之前揭攤架、小貨車、機車核係同時查獲，
    參諸前述遭竊流程事證，被告於至本院審理中始空言否認上情，顯係事後卸責之
    詞，不足採信，被告此部分犯行，亦堪認定。
二、核被告所為，係犯刑法第三百二十條第一項竊盜罪。被告就如附表編號二至六所
    示部分之竊盜犯行，與姓名年籍不詳綽號「阿龍」之成年男子，有犯意聯絡及行
    為分擔，為共同正犯。又被告前後多次犯行，時間緊密，觸犯基本構成要件相同
    之罪名，顯係基於概括之犯意為之，為連續犯，應依刑法第五十六條之規定，以
    一罪論，並加重其刑。聲請簡易判決處刑意旨就附表編號二至十所示部分之竊盜
    犯行，雖未及併為聲請，惟本院認此部分與公訴人已聲請簡易判決處刑且經判決
    有罪部分（即附表編號一部分）有連續犯之裁判上一罪關係，復經檢察官上訴後
    移送併案審理，依審判不可分原則，本院自得加以審究。原審予以論罪科刑，固
    非無見，然原審既未及審酌前開被告經移送併辦部分之犯行，容有未洽，檢察官
    就此部分提起上訴為有理由，自應由本院撤銷改判。爰審酌被告年輕力壯，不思
    正途以己力賺取財物，連續為本件財產犯罪，對他人財產安全危害甚鉅，且多次
    犯行幾經查獲後仍繼續行竊，惡性非輕，惟念及被告尚能坦承部分犯行，自陳不
    知悔改，請求從重量刑之犯後態度等一切情狀，量處如主文所示之刑，以示懲儆
    。扣案如附表編號二、三所示之鑰匙各一支，係共犯「阿龍」所有自備，且係用
    以行竊車牌號碼ＩＮＡ—五一八號、ＫＶＩ—０六六號重型機車所用之物，另扣
    案如附表編號一、七所示之鑰匙各一支，係被告所有自備，且供竊取車牌號碼Ｎ
    ＯＱ—五六０號、ＢＥＮ—八一七號重型機車所用之物，業據被告陳明在卷（見
    本院九十三年一月十五日審判筆錄、偵字第八二四七號卷第二四頁訊問筆錄、偵
    字第一０五九０號卷第一一頁警詢筆錄），被告雖於本院審理中對於供竊取車牌
    號碼ＮＯＱ—五六０號、ＢＥＮ—八一七號重型機車所用之鑰匙改稱不知為何人
    所有云云，然查前揭鑰匙既係被告供承持以行竊機車所用之物，且與被告及遭竊
    機車一併為警查獲，被告對於鑰匙來源尚難諉為不知，其事後空言否認不足採信
    ，爰均依刑法第三十八條第一項第二款之規定宣告沒收。另扣案如附表編號十所
    示之鑰匙一支，被告於警偵訊及本院審理中均一致供承行竊車牌號碼ＴＪＩ—五
    二一號輕型機車時即已插於機車上，尚難認係何人所有，且非違禁物，本院自無
    從為沒收之諭知，併予敘明。
三、移送併辦意旨（臺灣臺中地方法院檢察署九十二年度偵字第一五五０三號）另以
    ：被告意圖為自己不法之所有，於不詳時地竊取戊○○所有之牌照號碼ＬＧＪ—
    二六五號重型機車車牌，懸掛於其於如附表編號八所示時地所竊得之乙○○所有
    之車牌號碼ＫＹＲ—六五八號重型機車上（已判決如前），供己代步使用；於九
    十二年七月二十五日二十三時許，在臺中市○○區○○路夜市內，竊取庚○○所
    有皮夾一只（內有身分證、機車行照、駕照、信用卡五張、現金二千元等物），
    得手後並將庚○○所有富邦銀行信用卡隨身攜帶。嗣於九十二年八月一日二十時
    五十分許，被告騎乘上開贓車行經臺中市○○區○○路榮總精神院區大門前，因
    發生車禍經警處理而為警查獲，並起出前開富邦銀行信用卡一張，因認被告就此
    部分亦涉有刑法第三百二十條第一項竊盜罪嫌。惟按犯罪事實應依證據認定之，
    無證據不得認定犯罪事實，刑事訴訟法第一百五十四條第二項定有明文。又按認
    定不利於被告之事實，須依積極證據，苟積極證據不足為不利於被告事實之認定
    時，即應為有利於被告之認定，更不必有何有利之證據，最高法院三十年度上字
    第八一六號判例可資參照。訊據被告堅決否認有上揭移送併案部分之竊盜犯行，
    辯稱伊僅偷機車，未偷車牌，不知道車牌號碼不符，前開信用卡是伊在路邊皮夾
    內撿到的等語。經查，被害人戊○○於警詢中陳稱：其所有牌照號碼ＬＧＪ—二
    六五號重型機車因不堪使用而停放在其位於臺中市○○區○○路三段八六一號之
    機車行旁約有半年，不知道車牌何時被竊等語（見偵字第一五五０三號卷第一七
    頁警詢筆錄），並未指述遭竊之情節為何，其時間、方式均不明，而被告供承其
    係於九十二年七月二十七日在臺中市○○區○○路交流道行竊原車牌號碼為ＫＹ
    Ｒ—六五八號重型機車，其行竊時地亦後於被害人乙○○報案之失竊時地，即九
    十二年七月九日在臺中市北屯區后庄村庄內巷三十六號前遭竊情節（見偵字第一
    五五０三號卷第四九頁），是被告行竊該機車前，該機車即已申報失竊，期間之
    機車狀態不明，無從認定被告於何時、地，以何方式偷竊ＬＧＪ—二六五號車牌
    之前或之後，復於何時、地，以何方式將之懸掛於所竊得原車牌號碼為ＫＹＲ—
    六五八號重型機車上，且被告連續行竊如附表所示機車數量多達七部，且僅供其
    代步之用，除此部外，餘均無改掛他牌情事，被告應無特此改掛他牌之必要。次
    查，被害人庚○○除前揭富邦銀行信用卡一張遭竊之外，連同皮夾及其內之身分
    證、機車行照、駕照二張、其他四張信用卡、現金二千元均併同遭竊，業經被害
    人庚○○於警訊中指述在卷（見偵字第一五五０三號卷第十九頁筆錄），然被害
    人庚○○復陳稱查獲之富邦銀行信用卡未遭他人盜刷，且未查獲被告有何使用或
    持有庚○○所有之皮夾或其內之身分證、機車行照、駕照二張、其他四張信用卡
    、現金二千元等物之證據，被告亦供稱其未使用該信用卡等情，尚難僅以被告僅
    持有一張前揭信用卡，即認被告有何前開之竊盜犯行。綜上，此部分除ＬＧＪ—
    二六五號車牌及富邦銀行信用卡一張外，並無其他積極證據資以證明被告確有此
    部分竊盜犯行，是以此部分移送併辦部分，與本案即無裁判上一罪關係，無從併
    案審理，該部分應退回檢察官另為適法之處理。
四、另按檢察官聲請以簡易判決處刑之案件，經法院認為有第四百五十一條之一第四
    項但書之情形者，應適用通常訴訟程序審判之，刑事訴訟法第四百五十二條定有
    明文；且對於簡易判決之上訴，準用刑訴法第三編第一章及第二章之規定，管轄
    第二審之地方法院合議庭受理簡易判決上訴案件，應依通常程序審理。其認案件
    有刑訴法第四百五十二條之情形者，應撤銷原判決，逕依通常程序為第一審判決
    ，法院辦理刑事訴訟簡易程序案件應行注意事項第十四項亦有規定。查本案審判
    中發現被告尚有其他具裁判上一罪即併案部分之犯罪事實，足認被告所犯之罪不
    合刑事訴訟法第四百四十九條所定得以簡易判決處刑之案件，且本院認定之犯罪
    事實顯然與檢察官據以求處罪刑之事實不符，而有刑事訴訟法第四百五十一條之
    一第四項但書第二款之情形，依前揭法律規定，原審乃屬誤用簡易處刑程序，應
    由本院合議庭逕依通常程序審理後，而為第一審之判決，檢察官或被告如不服本
    判決，仍得於法定上訴期間內，向管轄之第二審法院提起上訴，附此敘明。
據上論斷，應依刑事訴訟法第四百五十五條之一第一項、第三項、第四百五十二條、
第四百五十一條之一第四項但書第二款、第三百六十九條第一項前段、第三百六十四
條、第二百九十九條第一項前段，刑法第二十八條、第五十六條、第三百二十條第一
項、第三十八條第一項第二款，罰金罰鍰提高標準條例第一條前段，判決如主文。
本案經檢察官丙○到庭執行職務
中      華      民      國    九十三    年      二      月     十二     日
                      臺灣臺中地方法院刑事第八庭
                                          審判長法  官    朱  光  國
                                                法  官    鍾  堯  航
                                                法  官    吳  崇  道
右正本證明與原本無異。
如不服本判決，應於判決送達後十日內向本院提出上訴狀，上訴於臺灣高等法院臺中
分院( 須附繕本 )。
                                                書記官
中      華      民      國    九十三    年      二      月     十二     日
附錄論罪科刑法條
刑法第三百二十條第一項
意圖為自己或第三人不法之所有，而竊取他人之動產者，為竊盜罪，處五年以下有期
徒刑、拘役或五百元以下罰金。
附表：
┌──┬─────┬──────┬────┬───────┬───────
│編號│時間      │地點        │被害人  │方式          │所得財物
├──┼─────┼──────┼────┼───────┼───────
│一  │九十二年四│臺中市北區青│丑○○使│獨自持自備之鑰│車牌號碼ＮＯＱ
│    │月十日六時│島西街十四號│用（賴文│匙（已扣案）旋│—五六０號重型
│    │許        │前          │鏡所有）│轉機車電動門，│機車一輛
│    │          │            │        │，啟動後騎乘該│
│    │          │            │        │車離去。      │
│    │          │            │        │              │
├──┼─────┼──────┼────┼───────┼───────
│二  │九十二年四│臺中市北屯區│子○○  │與「阿龍」持自│車牌號碼ＩＮＡ
│    │月二十日四│旅順路二段二│        │備之鑰匙（已扣│—五一八號重型
│    │時許      │六四號前    │        │案）旋轉機車之│機車一輛
│    │          │            │        │電動門，啟動後│
│    │          │            │        │騎乘該車離去。│
│    │          │            │        │              │
├──┼─────┼──────┼────┼───────┼───────
│三  │九十二年四│臺中市西屯區│張秀娟使│與「阿龍」持自│車牌號碼ＫＶＩ
│    │月二十一日│成都路一一四│用（賴立│備之鑰匙（已扣│—０六六號重型
│    │八時許    │號前        │偉所有）│案）旋轉機車之│機車一輛
│    │          │            │        │電動門，啟動後│
│    │          │            │        │騎乘該車離去。│
├──┼─────┼──────┼────┼───────┼───────
│四  │九十二年四│臺中市北區民│壬○○使│與「阿龍」徒手│車牌號碼ＱＪ—
│    │月二十一日│權路五二八號│用（林允│竊取小貨車一部│九０三０號自用
│    │九時許    │前          │進所有）│，供置放後述之│小貨車一輛
│    │          │            │        │攤架用。      │
├──┼─────┼──────┼────┼───────┼───────
│五  │九十二年四│臺中市○○路│不詳    │由「阿龍」提議│攤架一部
│    │月二十三日│段旁        │        │，二人分別騎乘│
│    │三時許    │            │        │編號二、三所示│
│    │          │            │        │之機車，在市區│
│    │          │            │        │沿路尋找擺放於│
│    │          │            │        │騎樓之攤架，再│
│    │          │            │        │與「阿龍」徒手│
│    │          │            │        │竊取攤架一部，│
│    │          │            │        │由二人將之抬上│
│    │          │            │        │前揭小貨車，並│
│    │          │            │        │運送至臺中市衛│
│    │          │            │        │道中學四平路旁│
│    │          │            │        │空地置放。    │
├──┼─────┼──────┼────┼───────┼───────
│六  │九十二年四│臺中市○○路│丁○○  │同右          │同右
│    │月二十三日│一段一五０號│        │              │
│    │四時三十分│前          │        │              │
│    │許        │            │        │              │
├──┼─────┼──────┼────┼───────┼───────
│七  │九十二年五│臺中市北屯區│楊文獻  │獨自持自備之鑰│車牌號碼ＢＥＮ
│    │月二十日二│大鵬路一三二│        │匙（已扣案）旋│—八一七號重型
│    │十二時許  │巷六弄三號前│        │轉機車之電動門│機車一輛
│    │          │            │        │，啟動後騎乘該│
│    │          │            │        │車離去。      │
│    │          │            │        │              │
│    │          │            │        │              │
├──┼─────┼──────┼────┼───────┼───────
│八  │九十二年七│臺中市西屯區│乙○○  │見被害人之鑰匙│車牌號碼ＫＹＲ
│    │月二十七日│中清路交流道│        │未拔下，獨自持│—六五八號重型
│    │七時許    │下路旁      │        │以轉動機車之電│機車一輛（懸掛
│    │          │            │        │動門，啟動後騎│ＬＧＪ—二六五
│    │          │            │        │乘離去。      │號車牌）
│    │          │            │        │              │
│    │          │            │        │              │
├──┼─────┼──────┼────┼───────┼───────
│九  │九十二年九│臺中市○○路│甲○○  │見被害人之鑰匙│車牌號碼ＲＭ三
│  │月十日十時│旁          │        │未拔下，獨自持│—一二九號輕型
│    │許        │            │        │以轉動機車之電│機車一輛
│    │          │            │        │動門，啟動後騎│
│    │          │            │        │乘離去。      │
│    │          │            │        │              │
│    │          │            │        │              │
├──┼─────┼──────┼────┼───────┼───────
│十  │九十二年十│臺中市○○路│己○○  │見被害人之鑰匙│車牌號碼ＴＪＩ
│    │二月八日十│與中清路口附│        │未拔下（已扣案│—五二一號輕型
│    │五時許    │近          │        │），獨自持以轉│機車一輛
│    │          │            │        │動機車之電動門│
│    │          │            │        │，啟動後騎乘離│
│    │          │            │        │去。          │
│    │          │            │  │              │
└──┴─────┴──────┴────┴───────┴───────
附錄論罪科刑法條
刑法第三百二十條第一項
意圖為自己或第三人不法之所有，而竊取他人之動產者，為竊盜罪，處五年以下有期
徒刑、拘役或五百元以下罰金。
